【裁判字號】    90,上訴,2149
【裁判日期】    901217
【裁判案由】    誣告
【裁判全文】
臺灣高等法院刑事判決                            九十年度上訴字第二一四九號
    上  訴  人
    即自訴  人  甲○○
    自訴代理人  丙○○
    被      告  戊○○
                丁○○
右上訴人因被告誣告案件，不服臺灣臺北地方法院八十八年度自字第一０八號，中華
民國九十年五月二十九日第一審判決提起上訴，本院判決如左：
    主  文
上訴駁回。
    理  由
一、自訴意旨略以：被告戊○○係富盈科技股份有限公司（下稱富盈公司）之登記負
    責人，被告丁○○係富盈公司之實際負責人，二人以富盈公司名義，於民國八十
    七年八月間向臺灣臺北地方法院提起自訴，指控自訴人及案外人己○○涉背信及
    業務侵占等罪嫌，並經臺灣臺北地方法院以八十七年度自字第七七八號（下稱系
    爭自訴案件）審理在案，惟被告所為之指訴，均與事實不符，其自訴狀中所載不
    符的部分計有：（一）系爭自訴狀中謂：「八十四年四月間，自訴人因應市場需
    求，指示己○○成立專案小組，開發六乘四規格之數位板，己○○乘機於八十四
    年六月五日引介甲○○，進入自訴人公司任職，並為該專案小組之成員，嗣己○○開發出之數位板，係五點七五乘三點七五規格，不符自訴人六乘四規格之要求
    。」；（二）系爭自訴狀又謂：「甲○○離職時，將其業務上持有、屬自訴人公
    司所有之五點七五乘三點七五規格數位板樣品一個及數位板零組件之中央處理器
    （ＣＰＵ）一個侵占，帶回友碁公司，進行生產數位板之前置作業，此有證人乙○○知悉可證。」；（三）系爭自訴狀又謂：「另被告己○○亦將其持有、屬自
    訴人公司所有五點七五乘三點七五規格數位板之電路布局圖（Ｌａｙｏｕｔ）、
    物料需求表（ＢＯＮ）、軔體（Ｆｉｒｍ  ｗａｒｅ）以及專案小組另一成員羅
    景鴻所負責驅動程式（Ｄｒｉｖｅｒ）之原始碼（Ｓｏｕｃｅ  ｃｏｄｅ）等物
    品，悉數侵占，交付甲○○，一併帶回友碁公司，此有證人羅景鴻可證。」；（
    四）另系爭自訴狀又稱：「八十五年四月間，甲○○在友碁公司完成上開數位板
    生產之前置作業，被告己○○即於八十五年四月三十日向自訴人公司辭職，於八
    十五年五月三十一日返回友碁公司。」是被告前揭四部分指控，均與事實不符，
    顯係刻意捏造，意圖誣陷自訴人，實有使自訴人受法院判處刑法第三百三十六條
    第二項業務侵占罪及同法第三百四十二條第一項背信罪之虞，因認被告戊○○及
    丁○○均涉有刑法第一百六十九條第一項誣告罪嫌云云。
二、按犯罪事實應依證據認定之，無證據不得推定其犯罪事實。又不能證明被告犯罪
    者，應諭知被告無罪之判決。刑事訴訟法第一百五十四條、第三百零一條定有明
    文。又認定不利於被告之事實，須依積極證據，苟積極證據不足為不利於被告事
    實之認定時，即應為有利於被告之認定，更不必有何有利之證據，最高法院三十
    年上字第八一六號著有判例。再按誣告罪之成立，以意圖他人受刑事或懲戒處分
    而為虛偽之告訴告發報告者為要件。所謂「虛偽」係指明知無此事實，故意捏造
    而言。須其申告內容完全出於憑空捏造，若所告尚非全然無因，只因缺乏積極證
    據證明，致被誣告人不受訴追處罰者，尚難遽以誣告論罪；申告人所訴事實若非
    出於虛構故意捏造，而係出於誤會或懷疑有此事實而為申告，自不得指為虛偽，
    即難科以本罪，最高法院四十年台上字第八八號、四十三年台上字第二五一號著
    有判例可資參照。另刑法上誣告罪之成立，在主觀方面，固須申告者有使人受刑
    事或懲戒處分之意思，在客觀方面，尤須所虛構之事實足使被誣告人有受刑事或
    懲戒處分之危險，若申告他人有不法行為，而其行為在刑法上並非構成犯罪，則
    被誣告者既不因此而有受刑事訴追之虞，即難論申告者以誣告之罪（最高法院二
    十年上字第一七００號判例、五十七年臺非字第一０一號判決參照），再刑法上
    之誣告罪，本不限於所告事實全屬虛偽時，始能成立，倘所告事實之一部分係出
    於故意虛構，仍不得謂非誣告（最高法院二十年度上字第六六二號判例參照），
    又按刑法上之誣告罪，本不限於所告事實全屬虛偽時始能成立，倘所告事實之重
    要部分係出於故意虛構，仍不得謂非誣告（最高法院八十二年度臺上字第四四六
    五號判決參照），是所申告之犯罪事實縱僅一部分為虛偽，惟該部分若為構成犯
    罪之重要部分，而有使他人受刑事或懲戒處分之危險，不得謂非誣告，反之則非
    刑法上誣告罪所規範之對象。
三、本件自訴人認被告戊○○、丁○○涉有右揭誣告罪嫌，係以（一）、就前揭一、
    （一）之部分，丁○○於系爭自訴案中證稱：「（甲○○是由己○○推薦？）不
    是，是他自己看報應徵，寄歷表，說他要馬上上班的」等語（見八十七年自字第
    七七八號八十七年十二月十五日訊問筆錄），並經富盈公司負責人事之廖秀貞於
    系爭自訴案證稱：「（甲○○如何進入富盈？）富盈登報，甲○○寄履歷表進來
    ，經過丁○○同意，通知他來應徵，而且錄取，伊打電話通知甲○○來公司，：
    ：甲○○是負責行銷」等語（見八十七年度自字第七七八號八十七年十一月二十
    六日訊問筆錄），是被告明知自訴人並非己○○乘機於八十四年六月五日引進，
    亦非負責富盈公司研發工作，仍於自訴狀為此虛偽陳述；（二）、就前揭一、（
    二）之部分，自訴人無論在富盈公司任職期間或離職時，自訴人從未侵占該公司
    任何規格之數位板及ＣＰＵ，被告之指控純係子虛烏有，且證人乙○○於系爭自
    訴案證稱：「（問：甲○○離開富盈時有把數位板五點七五乘三點七五帶走及Ｃ
    ＰＵ侵占？）：當時他應接觸不到該樣品，應該沒有帶走」等語（見八十七年自
    字第七七八號八十七年十一月二十六日訊問筆錄），更可見被告此部分係為虛偽
    之陳述；（三）、前揭一、（三）之部分，除己○○於系爭自訴案堅詞否認外，
    被告所聲請傳喚之證人羅景鴻亦未證明趙男有前述行為，蓋於系爭自訴案審判長
    詢問羅男：趙某有無侵占，羅男或言不知道，或謂非伊職務範圖內之項目，伊無
    從知悉等語（見八十七年自字第七七八號八十七年十一月二十六日訊問筆錄），
    是被告既無法確切證明己○○之侵占行為，遑論己○○又交付予自訴人之指摘，
    足徵被告對自訴人所為是項指摘顯係捏造，毫無憑據；（四）、就前揭一、（四
    ）之部分，己○○係於八十五年五月三十一日離開富盈公司，而非五月三十日離
    開富盈公司，五月三十一日返回友碁公司，其僅間隔一天（六月一日、二日富盈
    公司不用上班）即六月四日（星期二）隨即返回富盈公司任職，趙男根本未在友
    碁公司上過班，此經富盈公司人事廖秀貞、同事乙○○、羅景鴻在系爭自訴案調
    查時作證可稽等為其論據。
四、訊據被告戊○○、丁○○均堅詞否認有何誣告犯行，被告戊○○辯稱：我根本就
    不認識自訴人，是上次在法院碰過面，公司的事都係被告丁○○處理等語，被告
    丁○○則辯稱：「我有合理懷疑，沒有誣告。（丁○○甲○○是否為開發六乘四
    數位板專案小組的成員？六乘四規格數位板在何時開發？）甲○○不是己○○介
    紹的，蓋章的時候我沒有看清楚就蓋了，第一次出庭的時候我就澄清了，甲○○
    也不是成員。甲○○離開三個月就在賣這個產品，甲○○是董事長，己○○是董
    事，甲○○離職那一年，就是甲○○成立公司的那一年的農曆年或是新曆年左右
    。（是否為八十五年？）不記得。好像是八十四或是八十五年。（自訴狀第二點
    ，甲○○是否業務上持有五點七五乘三點七五的ＣＰＵ？）我從來沒有說甲○○
    持有，己○○負責這個案子，他沒有拿出來。（己○○的案子後來如何判？）我
    敗訴。（為何他沒有還你，你還敗訴？）我不知道如何說，但是他的專利屬於我
    的。（甲○○有沒有侵占五點七五乘三點七五的ＣＰＵ？）沒有，我是講己○○
    ，甲○○是負責人，己○○有五十萬台幣的股權，但是他沒有交待錢是怎麼付的
    。既然甲○○沒有持有，當然沒有侵占。（自訴狀第三點，你是否認定己○○侵
    占五點七五乘三點七五數位板之電路佈局圖、物料需求表、驅動程式之後交給甲○○？）這是律師說的，不是我說的」等語（見本院九十年十月二日調查筆錄）
    。於原審審理時稱：己○○在任職富盈公司時，把富盈公司研發的資料拿給友碁
    公司，而且己○○也持有友碁公司伍拾萬的股票，但系爭自訴案中查得己○○並
    未與友碁公司有資金來往，智慧財產局請己○○去解釋在我公司研發但由友碁公
    司聲請專利的數位板，後來己○○又回來我公司任職，又將我關係企業的另一家
    公司研發的無限數位筆賣給另一家公司，我真正要告的是己○○，但是甲○○是
    友碁公司的董事，我只好告公司，且富盈公司花了很久時間研發數位板，甲○○
    及己○○以前在富盈公司，他們一離開沒多久，友碁公司的產品就出來了，能開
    發數位板的人非常的少，因此伊有合理之懷疑而提起自訴，至於（一）及（四）
    之部分，伊在系爭自訴案有更正等語。
五、經查：
（一）、富盈公司及案外人富品科技股份有限公司（下稱富品公司），於八十七年九
        月七日向臺灣臺北地方法院提起自訴，自訴甲○○及案外人己○○涉有刑法
        第三百三十六條第二項業務侵占罪及同法第三百四十二條第一項之背信罪，
        經臺灣臺北地方法院於九十年一月四日，以八十七年度自字第七七八號判決
        「自訴人所指被告犯罪嫌疑及所舉證據資料，顯難證明被告有自訴人所指犯
        行，此外，復查無其他積極證據證明被告有自訴意旨所指犯行，無法證明被
        告犯罪」，嗣上訴後，再經本院於九十年五月二十八日，以九十年度上易字
        第九一八號判決「自訴人所指被告犯罪嫌疑及所舉證據資料，顯難證明被告
        有自訴人所指犯行，此外，復查無其他積極證據證明被告有自訴意旨所指犯
        行」，駁回上訴人之上訴而確定，有臺灣臺北地方法院八十七年度自字第七
        七八號全卷及本院九十年度上易字第九一八號判決書在卷可稽。該案之判決
        ，係認定不能證明自訴人（即該案之被告）犯罪，難謂等同於被告戊○○及
        丁○○有意圖他人受刑事或懲戒處分而為虛偽之自訴之情形，合予敘明。
（二）、又被告丁○○陳稱：系爭自訴狀是伊委由連銀山律師寫的，：：戊○○是董
        事長，但是不管事，是掛名的等語（見原審九十年四月六日訊問筆錄），而
        證人即律師連銀山證稱：「八十七年底八、九月，丁○○來找我，當時不只
        一個人，印象中有四個人來，即丁○○、二位技術人員、一位行政人員，戊○○沒有到，他們來說公司的員工，侵占公司的權利。整個自訴狀內容我是
        聽四個人陳述，我再擬稿，他認為他的權利被侵犯，他員工離職後數位板就
        就不見了，而且自己開了公司，生產了數位板，他們認為跟他們公司是相同
        的，我認為如果他講的是真實的話，可以構成侵占罪或背信罪，他並指出與
        數位板相關的東西不見了，他發現離職員工所作的東西都相同，我問他們有
        沒有明確的證據，他們說員工可以證明。我於是寫成一個初稿，請小姐打字
        ，自訴狀的尾頁以及委任狀請被告蓋章，我並且把這個初稿大概說給被告聽
        ，確認後提出法院，他們當時有拿他們自己五點七五乘三點七五的數位板，
        並提出友碁公司當時販賣的數位板說可以送鑑定，狀紙自打字完成到送到法
        院沒有給丁○○看過，從受委任到狀紙遞出沒有與戊○○接觸過，自訴狀所
        記載均是丁○○等四人說的，但是何人說的我不記得，丁○○也沒有現場更
        正」等語（見原審九十年四月二十七日訊問筆錄），雖系爭自訴狀完成後，
        並未再由被告丁○○確認，惟徵諸系爭自訴狀多有各行為之日期及公司營業
        內容之記述，律師執行職務，若非當事人告稱，實難杜撰「正確日期」，又
        雖連銀山律師陳稱：並不確定是來者四人中何人所說等語，惟被告丁○○並
        未當場更正，是系爭自訴狀內容係由被告丁○○與同事告知律師而製作及被
        告戊○○並未參與系爭自訴狀之製作等節，堪予認定。
（三）、再查：
    １、富盈公司自訴自訴甲○○侵占等案中，其自訴狀所載述「甲○○離職時，將
        其業務上持有、屬自訴人公司所有之五點七五乘三點七五規格數位板樣品一
        個及數位板零組件之中央處理器（ＣＰＵ）一個侵占，帶回友碁公司，友碁
        公司進行生產數位板之前置作業，此有證人乙○○知悉可證」（即本件自訴
        狀所載（二）之部分）及「另被告己○○亦將其持有、屬自訴人公司所有五
        點七五乘三點七五規格數位板之電路布局圖（Ｌａｙｏｕｔ）、物料需求表
        （ＢＯＮ）、軔體（Ｆｉｒｍｗａｒｅ）以及專案小組另一成員羅景鴻所負
        責驅動程式（Ｄｒｉｖｅｒ）之原始碼（Ｓｏｕｃｅｃｏｄｅ）等物品，悉
        數侵占，交付甲○○，一併帶回友碁公司，此有證人羅景鴻可證」（即本件
        自訴狀所載（三）之部分），被告丁○○堅詞否認知此部分之事實為虛假，
        辯稱：伊有合理之懷疑等語。經查：
    （１）、富盈公司生產之數位板與友碁公司生產之數位板，於系爭自訴案送國立
            清華大學建教合作中心二次鑑定結果，有部分相同，亦有部分不同等情
            ，有該中心八十八年十二月二十八日 (８８）建教字第四一號函及函附
            之鑑定報告書暨八十九年六月十六日（８９）年建教字第二三號函及函
            附之鑑定報告書可佐（見卷一第一六三頁至一八九頁）。
    （２）、案外人己○○自八十三年八月二日任職於富盈公司擔任研發處經理，負
            責研發無線數位板，並於八十五年四月三十日提出離職申請，於八十五
            年五月三十一日離職乙節，有己○○之離職申請書可佐；又己○○於任
            職富盈公司期間，曾參與研發六乘四規格之數位板，惟研發結果為接近
            五點七五乘三點七五規格之數位板，而富盈公司修改成六乘四的之後，
            己○○多少有參與等情，為乙○○於系爭自訴案證述無訛（見八十七年
            度自字第七七八號八十八年一月七日、二月二日訊問筆錄），另友碁公
            司於八十五年四月五日，其設立登記事項卡中，己○○自八十四年三月
            五日起即列名該公司董事乙節，亦有設立登記事項卡足憑（見八十七年
            度自字第七七八號卷第八、九頁），是不論己○○實際上是否確為友碁
            公司之董事，惟自設立登記事項卡此一公文書所表彰者，己○○為友碁
            公司董事乙節，要可認定。
    （３）、證人己○○於本院調查時到庭證稱：「（六成四規格的數位板在何時開
            始開發？）年份我要算一下，但我記得是當時的九月初，是在自訴人進
            公司那年的九月份。（五點七五乘以三點七五規格的數位板，當時研發
            有幾片？）當時我們做的規格不是這樣，是要作成六成四，從來沒有做
            過五點七五乘以三點七五，當時用新的方法六成四的第一次沒有做出來
            ，第二次用舊的方法有做出來。（六成四第二次做出來是在何時？有幾
            片？）在當年的十二月左右，我們完成樣品板之後，應該會複製幾片，
            幾片我不知道。（你有沒有把富盈公司的電路佈局圖、電料需求表等交
            給甲○○？）因為我沒有成功，所以我沒有交給他任何東西，五點七五
            乘以三點七五從來沒有完成，後來作成經的六成四也沒有交給他」等語
            （見本院九十年十一月十六日調查筆錄）；經被告丁○○質之：「五點
            七五乘以三點七五，當初是證人負責開發，因為他本來是不懂，我們把
            分位交給他，他開發出來的五點七五乘以三點七五並不很完全，上（次
            ）我告證人背信的那件案子，證人說是他做的」等語（同見本院九十年
            十一月十六日調查筆錄）。及「我有錄音帶，他說他回去完成後，交給
            甲○○。六成四第二代，是乙○○做的，不是證人做的」等語。證人趙
            清泉則又稱：「因為事經三、四年，我已經沒有什麼印象，所以我說是
            我做的。我是乙○○的長官，我承認不是我做的，但是那個人是我在指
            導，由他做的：：（你是在被告公司上班，為何友碁有你的原理？）因
            為我們作第一版沒有成功，後來被告丁○○認為我做不出來，就不讓我
            做，友碁的甲○○跟我熟，我跟他討論原理」等語（見本院九十年十一
            月十六日調查筆錄）。足認自訴人甲○○開發出來之五點七五乘以三點
            七五規格之數位板，確有當時於富盈公司上班之證人己○○之構思，被
            告丁○○之指訴，要有合理之懷疑而非誣告。
    （４）、另自訴人於八十四年六月五日至富盈公司任職，並於八十五年一月三十
            一日獲准離職，友碁公司則於八十五年四月五日設立登記等情，有自訴
            人提出之離職申請單及友碁公司之公司執照可佐，而自訴人於系爭自訴
            案中陳稱：伊公司於八十五年二月中就開始研發，在籌備中就做，在八
            十五年五月底左右實驗室研發成功，在十月份出售（見八十七年自字第
            七七八號八十七年十月二十九日訊問筆錄，本件影本附卷一第二三一頁
            ），雖自訴人於八十五年二月即著手研發，然由被告丁○○觀之，友碁
            公司於八十五年四月五日設立登記，於數月間即研發並出售數位板，相
            較於富盈公司數年之研發，顯然有合理之懷疑，取之於富盈公司。綜上
            所陳，友碁公司產製之數位板與富盈公司產製之數位板部分相同，又前
            於富盈公司負責研發數位板之己○○名列友碁公司之董事，且友碁公司
    於數月間即研發成功數位板，雖證人乙○○及羅景鴻於系爭自訴案中均
            未證述前情，惟被告丁○○所為此部分之自訴，並非全然無因，且根據
            前情有所懷疑有此事實而為申告，揆諸前揭最高法院四十年台上字第八
            八號及四十三年台上字第二五一號判例，即難論被告此部分誣告罪。
    ２、另系爭自訴狀所陳述「八十四年四月間，自訴人因應市場需求，指示己○○成立專案小組，開發六乘四規格之數位板，己○○乘機於八十四年六月
        五日引介甲○○，進入自訴人公司任職，並為該專案小組之成員，嗣己○○開發出之數位板，係五點七五乘三點七五規格，不符自訴人六乘四規格
        之要求。」（即本件自訴狀所載（一）之部分）及「八十五年四月間，甲○○在友碁公司完成上開數位板生產之前置作業，被告己○○即於八十五
        年四月三十日向自訴人公司辭職，於八十五年五月三十一日返回友碁公司
        。」（即本件自訴狀所載（四）之部分），被告丁○○否認有誣告之故意
        ，辯稱：伊有當庭更正等語。經查：
  （１）、丁○○於系爭自訴案中證稱：「（甲○○是由己○○推薦？）不是，是他
          自己看報應微檢，寄歷表，說他要馬上上班的」等語（見八十七年自字第
          七七八號八十七年十二月十五日訊問筆錄），且證人即負責富盈公司人事
          之廖秀貞於系爭自訴案證稱：「（甲○○如何進入富盈？）富盈登報，李
          文進寄履歷表進來，經過丁○○同意，通知他來應徵，而且錄取，伊打電
          話通知甲○○來公司：：甲○○是負責行銷等語（見八十七年度自字第七
          七八號八十七年十一月二十六日訊問筆錄），是系爭自訴狀所陳述「八十
          四年四月間，自訴人因應市場需求，指示己○○成立專案小組，開發六乘
          四規格之數位板，己○○乘機於八十四年六月五日引介甲○○，進入自訴
          人公司任職，並為該專案小組之成員。」等語，並非事實。
  （２）、己○○係於八十五年五月三十一日自富盈公司離職，僅間隔一天（六月一
          日、二日該公司不用上班），即於六月四日（星期二）隨即返回富盈公司
          任職，此經證人廖秀貞及證人即於富盈公司任職之乙○○、羅景鴻在系爭
          自訴案證述在卷，是系爭自訴狀所載之「八十五年四月間，甲○○在友碁
          公司完成上開數位板生產之前置作業，被告己○○即於八十五年四月三十
          日向自訴人公司辭職，於八十五年五月三十一日返回友碁公司。」等語，
          亦屬虛妄。
  （３）、惟「己○○乘機於八十四年六月五日引介甲○○，進入自訴人公司任職，
          並為該專案小組之成員」及「被告己○○即於八十五年四月三十日向自訴
          人公司辭職，於八十五年五月三十一日返回友碁公司。」此部分均非侵占
          及背信犯罪之構成要件事實，且此部分獨立觀之，實無使自訴人受侵占及
          背信刑事處分之危險，是前揭自訴狀此部分之虛偽載述固屬可議，然揆諸
          前揭最高法院二十年上字第一七００號判例、五十七年臺非字第一０一號
          判決、最高法院二十年度上字第六六二號判例、最高法院八十二年度臺上
          字第四四六五號判決之意旨，尚難以刑法誣告罪責相繩。
（四）、又被告戊○○並未參與系爭自訴狀之製作乙節，已如前述，雖戊○○於原審
        審理時陳稱：伊有看過系爭自訴狀，公司法務交給伊的，在伊開庭之前交給
        伊的等語，然被告戊○○亦陳稱：公司的事情大部分委託丁○○，人事方面
        都是丁○○負責的，有時會跟伊講一下，聘僱甲○○的事，有跟伊說，聘僱
        方式伊沒有問，丁○○也沒有告訴伊等語，而被告丁○○陳稱：戊○○是董
        事長，但是不管事，是掛名的等語（見原審九十年四月六日訊問筆錄），且
        自訴人亦陳稱：伊在富盈上班，從來沒有看過戊○○等語（見原審九十年五
        月十八日審理筆錄），是即令被告戊○○已於律師向原審法院遞狀前即已看
        過系爭自訴狀，惟其並未實際參與公司業務，實難認其得辨明系爭自訴狀內
        容之真偽。
（五）、本件事證已經明確，被告丁○○再聲請傳喚證人乙○○、羅景鴻並無必要，
        附此敘明。
（六）、綜上所陳，被告丁○○基於友碁公司之數位板與富盈公司產製之數位板部分
        相同，又前於富盈公司負責研發數位板之己○○名列友碁公司之董事，且友
        碁公司於數月間即研發成功數位板等情事，有所懷疑自訴人有侵占及背信之
        事實而向律師口述後具狀提出自訴，另系爭自訴狀所虛偽記載之部分尚非自
        訴人是否構成背信、侵占之重要部分，亦未得使自訴人受有刑事處分之危險
        ，而被告戊○○無從辨別系爭自訴狀所載事實之真偽，此外，復查無其他積
        極事證足資證明被告丁○○及戊○○之誣告犯行，不能證明被告犯罪，自應
        依法為無罪之諭知。
六、原審為被告無罪之判決，洵無不當，自訴人猶執陳詞上訴指摘原判決不當，為無
    理由，應予駁回。
七、被告戊○○受合法傳喚，正當理由不到庭，爰不待其陳述，逕行判決。
據上論斷，應依刑事訴訟法第三百七十一條、第三百六十八條，判決如主文。
中    華    民    國    九十  年        十二          月    十七        日
                              臺灣高等法院刑事第二十一庭
                                  審判長法  官  葉  騰  瑞
                                        法  官  黃  國  忠
                                        法  官  江  國  華
右正本證明與原本無異。
如不服本判決應於收受送達後十日內向本院提出上訴書狀，其未敘述上訴之理由者並
得於提起上訴後十日內向本院補提理由書（均須按他造當事人之人數附繕本）。
                                        書記官  吳  碧  玲
中      華      民      國    九十      年    十二      月    十九      日


司法院資訊處製作；財團法人民間司法改革基金會備份。
